nb: Materdesign: Automatisk; Tyngdekraft; Bakke; Hopper/hus; Lanterne; Netting/peanøtt; Nektar (kolibri); Nyjer (fink) rør; Oriole/frukt; Plattform/brett; Ekornsikker; Talgbur; Slange; Vindu; Annet
nl: Voerbakontwerp: Automatisch; Zwaartekracht; Grond; Hopper/huis; Lantaarn; Gaas/pinda; Nectar (kolibrie); Nyjer (vink) buis; Oriole/fruit; Platform/blad; Eekhoornbestendig; Vetbolhouder; Buis; Venster; Overig
bg-BG: Дизайн на подаващото устройство: Автоматично; Гравитация; Земя; Бункер/къщичка; Тип „фенер“; Мрежа/за фъстъци; За нектар (колибри); Тръбни (за финки) за семена Nyjer; За авлиги/за плодове; Платформа/тава; Подходящо за катерици; Хранилка за клетки за птици; Тръба; Прозорец; Друго
sk-SK: Dizajn podávača: Automatické; Gravitačné; Na zemi; Zásobník/domček; Lucernové; Sieťované/na arašidy; Na nektár (kolibrík); Tubusové na nyjer (pre stehlíky); Pre vlhy/na ovocie; Platformové/zásobník; S ochranou pred veveričkami; Klietka s lojom; Tuba; Okno; Iné
ko: 먹이통 디자인: 자동; 중력; 그라운드; 호퍼/하우스; 랜턴; 메쉬/피넛; 꿀(벌새); 니저(핀치) 튜브; 오리올/과일; 플랫폼/트레이; 다람쥐 방지용; 모이용 케이지; 튜브; 창문; 기타
hu: Adagoló kialakítása: Automatikus; Gravitációs; Talaj; Garat/ház; Lámpás formájú; Háló/mogyoró; Nektár (kolibri); Nyjer-mag adagoló (pintyeknek); Sárgarigó/gyümölcs; Platform/tálca; Mókusbiztos; Faggyútartó; Cső; Ablak; Egyéb
de: Zuführungsdesign: Automatisch; Schwerkraft; Boden; Vogelhaus; Laterne; Netz/Erdnuss; Nektar (Kolibri); Futtersäule (Finken); Pirol/Frucht; Plattform/Tablett; Eichhörnchensicher; Futterspender mit Gitter; Rohr; Fenster; Sonstiges
da: Foderautomats design: Automatisk; Tyngdekraft; Jord; Tragt/hus; Lanterne; Net/jordnød; Nektar (kolibri); Rør til nyjer (finke); Pirol/frugt; Platform/bakke; Egernsikret; Fuglefoderholder; Tube; Vindue; Andet
hr-HR: Dizajn hranilice: Automatsko; Odozgo; Tlo; Spremnik/kućica; Lampion; Mrežasta/kikiriki; Nektar (kolibrići); Cijevi za sjeme masnjaka (zebe); Vuga/voće; Platforma/pladanj; Otporno na vjeverice; Otvorena hranilica; Cijev; Prozor; Ostalo
ja: フィーダーのデザイン: オートマチック; 重力; グラウンド; ホッパー/ハウス; ランタン; メッシュ/ピーナッツ; 蜜（ハチドリ）; ニジェル（フィンチ）チューブ; オリオール/フルーツ; プラットフォーム/トレイ; リス対策; スエットケージ; チューブ; 窓; その他
ro-RO: Proiectarea alimentatorului: Automat; Gravitație; De teren; Pâlnie/căsuță; Felinar; Plasă/alune; Nectar (colibri); Tub Nyjer (cinteză); Grangur/fructe; Platformă/tavă; Protejat împotriva veverițelor; Cușcă cu seu; Tub; De fereastră; Altele
ru: Конструкция кормушки: С автоматической подачей; С гравитационной подачей; Наземная; Хоппер/хаус; В форме фонаря; Сетка/арахис; Нектар (колибри); Трубчатая кормушка для вьюрковых; Иволга/фрукт; Платформа/поднос; С защитой от белок; Клетка для сала; Трубчатая; Оконная; Другое
pt-PT: Design do alimentador: Automático; Gravidade; Terrestre; Funil/casa; Lanterna; Malha/amendoim; Néctar (colibri); Tubo Nyjer (pintassilgo); Papa-figos/fruta; Plataforma/bandeja; À prova de esquilos; Comedouro de gaiola para pássaros; Tubo; Janela; Outro
tr: Besleyici tasarımı: Otomatik; Yer çekimi; Zemin; Hazneli / Ev tipi; Fener; File/fıstık; Nektar (sinek kuşu); Nyjer (ispinoz) tüpü; Sarıasma/meyve; Platform/tepsi; Sincap geçirmez; Süet kafes; Tüp; Pencereli; Diğer
cs: Design krmítka: Automatické; Samospád; Pozemní; Zásobníkové/domeček; Závěsné; Mřížkové / na oříšky; Nektar (kolibřík); Tubusové krmítko na malá semena (pěnkava); Krmítko pro žluvy (na ovoce); Plošinové krmítko; Chráněné před veverkami; Klec na zavěšení loje; Tubus; Okenní; Jiné
fr: Conception du distributeur: Automatique; Gravité; Sol; Cabane/maison; Lanterne; Grillage/cacahuète; Nectar (colibri); Tube Nyjer (pinson); Oriole/fruit; Plateforme/plateau; Résistant aux écureuils; Cage à suif; Tube; Fenêtre; Autre
vi: Thiết kế máng ăn: Tự động; Trọng lực; Nối đất; Máng ăn hình ngôi nhà có phễu chứa; Đèn lồng; Máng lưới đựng lạc/đậu phộng; Nước ngọt cho chim ruồi; Ống đựng hạt Nyjer cho chim sẻ; Máng ăn cho chim vàng anh/đựng trái cây; Máng ăn dạng khay/bục; Chống sóc; Lồng mỡ thận; Ống; Cửa sổ; Khác
el: Σχεδιασμός ταΐστρας: Αυτόματη; Βαρύτητας; Εδάφους; Σιλό/οικίσκος; Τύπου φαναριού; Πλέγμα/φυστικιών; Νέκταρ (κολιμπρί); Σωληνωτή για νίγερ (σπίνοι); Για συκοφάγους/φρούτα; Πλατφόρμα/δίσκος; Με προστασία από σκίουρους; Κλουβί λίπους; Σωληνωτή; Παραθύρου; Άλλο
it: Progettazione dell'alimentatore: Automatico; A gravità; Terreno; Tramoggia/casa; Lanterna; Maglia/arachide; Nettare (colibrì); Tubo di Nyjer (fringuello); Oriole/frutta; Piattaforma/vassoio; A prova di scoiattolo; Gabbia per panetto di grasso; Tubo; Finestra; Altro
lt-LT: Šėryklos dizainas: Automatinis; Gravitacinis; Žemė; Bunkeris/namas; Žibintas; Tinklelis/žemės riešutai; Nektaras (kolibriams); Kikilių vamzdelis; Voluntas/vaisiai; Platforma/padėklas; Apsauga nuo voverių; Lašinių narvelis; Vamzdis; Langas; Kita
es: Diseño del comedero: Automático; Gravedad; Molido; Tolva/casa; Farola; Malla/maní; Néctar (colibrí); Tubo de Nyjer (pinzón); Oriole/fruta; Plataforma/bandeja; A prueba de ardillas; Jaula de sebo; Tubo; Ventana; Otros
fi: Syöttölaitteen suunnittelu: Automaattinen; Painovoima; Jauhettu; Talo; Lyhtymallinen; Verkko/kuvioitu; Nektari (kolibri); Nyjer-putki (peippo); Keltavästäräkki/hedelmä; Alusta/taso; Oravat pois pitävä; Talihäkki; Putkilo; Ikkuna; Muu
pl: Konstrukcja podajnika: Automatyczny; Grawitacyjny; Naziemny; Karmnik typu domek; Latarnia; Karmnik siatkowy / na orzeszki; Karmnik na nektar (dla kolibrów); Karmnik tubowy na nasiona nyjer; Karmnik na owoce; Karmnik platformowy / tacka; Zabezpieczony przed wiewiórkami; Klatka na słoninę; Tubowe; Okienne; Pozostałe
pt-BR: Design do alimentador: Automática; Gravidade; Moído; Funil/casa; Lanterna; Malha/amendoim; Néctar (beija-flor); Tubo de níger (tentilhões); Oriole/fruta; Plataforma/bandeja; À prova de esquilos; Gaiola de sebo; Tubo; Janela; Outro
th: การออกแบบตัวป้อน: อัตโนมัติ; แบบกรวยบน; พื้นดิน; แบบถังจ่ายอาหาร/ทรงบ้าน; ทรงโคมตะเกียง; แบบตาข่าย/สำหรับถั่วลิสง; สำหรับน้ำหวาน (นกฮัมมิ่งเบิร์ด); หลอดแนวตั้งสำหรับเมล็ดไนเจอร์ (นกฟินช์); นกโอริโอล/สำหรับผลไม้; แบบแท่น/ถาด; ป้องกันกระรอก; กรงป้อนอาหาร; หลอด; แบบติดหน้าต่าง; อื่นๆ
en: Feeder design: Automatic; Gravity; Ground; Hopper/house; Lantern; Mesh/peanut; Nectar (hummingbird); Nyjer (finch) tube; Oriole/fruit; Platform/tray; Squirrel-proof; Suet cage; Tube; Window; Other
sl-SI: Zasnova podajalnika: Samodejno; Zgornji vnos; Talni; Lijak/hiša; Lanterna; Mreža/arašid; Nektar (kolibri); Nyjerjeva (finchova) cev; Oriole/sadje; Platforma/pladenj; Varen pred vevericami; Mrežica za lojne pogače; Tuba; Okno; Druga
sv: Matarens design: Automatisk; Gravitation; Mald; Tratt / hus; Lanterna; Nät / jordnöt; Nektar (kolibri); Nyjer (fink) rör; Oriole / frukt; Plattform / bricka; Ekorrsäker; Fettbollshållare; Tub; Fönster; Övrigt
zh-TW: 餵食器設計: 自動; 重力式; 地面型; 漏斗/房屋型; 燈籠形; 網狀/花生; 花蜜 (蜂鳥); 小油菊 (雀類) 管; 擬黃鸝/水果; 平台/托盤; 防松鼠; 鳥類餵食器; 管狀; 窗戶; 其他
zh-CN: 送料器设计: 自动式; 重力式; 落地式; 料斗/小屋式; 灯笼式; 网状/花生式; 花蜜型（蜂鸟）; 尼日尔籽（雀鸟）管式; 黄鹂/水果式; 平台/托盘式; 防松鼠式; 固体脂肪饼喂食笼; 管式; 窗式; 其他